---
title: "Manipulação de Imagens"
author: "Artur Almeida, Brenda Assis, Eraldo Jair e Rafael Yui"
date: "24 de agosto de 2022"
output:
  slidy_presentation: default
  beamer_presentation: default
  ioslides_presentation:
    logo: "https://github.com/Brenda-Assis/Manipulacao-de-imagens/blob/master/marcaunb.png"
---

## KERAS
```{r setup, include=FALSE}
knitr::opts_chunk$set(warning = FALSE, echo = TRUE)
```
Keras é uma biblioteca aberta de Deep Learning implementada utilizando a base do TensorFlow para diversas linguagens/plataformas, como Python e R, como foco na sua facilidade para utilização. Ela permite modelar e treinar modelos de redes neurais com poucas linhas de código.

Nesse exemplo, vamos utilizar o Keras para criar um modelo capaz de classificar imagens em carros ou aviões.


![AVIÕES](C:/Users/erald/OneDrive/Área de Trabalho/eraldo-bkp/== U N B - E S T A T/-=2022.1=-/CE2 - R/=SEMINÁRIO/verifica/images (4).jpg)
![CARROS](C:/Users/erald/OneDrive/Área de Trabalho/eraldo-bkp/== U N B - E S T A T/-=2022.1=-/CE2 - R/=SEMINÁRIO/verifica/images (2).jpg)



## 1 -  Carregando os dados

```{r echo=FALSE}
setwd("C:/Users/erald/OneDrive/Área de Trabalho/eraldo-bkp/== U N B - E S T A T/-=2022.1=-/CE2 - R/=SEMINÁRIO")

library(EBImage)
library(keras) 
library(caret)
library (pbapply)
library(tensorflow)
```

```{r, echo=TRUE}
car_dir <- "carros/"
planes_dir <- "avioes/"
verifica_dir <- "verifica/"
```

## 1 -  Carregando os dados
```{r}
car_dir <- "carros/"
planes_dir <- "avioes/"
verifica_dir <- "verifica/"


width <- 30
height <- 30

extrair_caracteristicas <- function (dir_path, width, height){
  
  img.size <- width * height
  image_name <- list.files(dir_path)
  print(paste("Iniciando Processo", length(image_name), "imagens"))
  
  lista_parametros <- pblapply(image_name, function(imgname){
    img <- readImage(file.path(dir_path, imgname))
    img_resized <- resize(img, w = width, h = height)
    img_matrix <- as.matrix(img_resized@.Data)
    img_vector <- as.vector(t(img_matrix))
    
    return(img_vector)
  })
  
  feature_matrix <- do.call(rbind, lista_parametros)
  feature_matrix <- as.data.frame(feature_matrix)
  
  names(feature_matrix) <- paste0("pixel", c(1:img.size))
  return(feature_matrix)
}

```

## 1 -  Carregando os dados
```{r, echo=TRUE, message=FALSE}
car_data <- extrair_caracteristicas(dir_path = car_dir, width = width, 
                                    height = height)
planes_data <- extrair_caracteristicas(dir_path = planes_dir, 
                                       width = width, height = height)
car_data$label <- 0
planes_data$label <- 1
allData <-rbind(car_data,planes_data)   # juntar os dados
```

## 2 -	Criar o modelo utilizando Keras
- Modelos Keras são definidos como uma sequência de camadas. 

- Esse projeto teste utiliza poucas camadas, as quais as primeiras utilizam a função de ativação ReLU e a função Softmax na última. 

-Podemos especificar o número de neurônios no primeiro argumento, e a função de ativação com o parâmetro activation

## 2 -	Criar o modelo utilizando Keras
```{r}
indices <- createDataPartition(allData$label, p=0.9 , list = FALSE)  #caret# criação dos indices para treinamento dos dados - 90%
train <- allData[indices,] # treino
test <- allData[-indices,] # teste

trainLabels <- to_categorical(train$label)
testLabels <- to_categorical(test$label)

testLabels

xtrain <- data.matrix(train[,-ncol(train)])
ytrain <- data.matrix(train[,ncol(train)])

xtest <- data.matrix(test[,-ncol(test)])
ytest <- data.matrix(test[,ncol(test)])

```



## 3 -  Compilando o modelo

Após  modelo definido, é necessário compilá-lo. A compilação ocorre utilizando a biblioteca  TensorFlow

Ao compilar, precisamos especificar algumas propriedades, como a função de perda, otimizador e a métrica que será utilizada para avaliar o modelo. Neste projeto, utilizamos a função de perda de Entropia Cruzada Binária, o otimizador Adam (que utiliza o gradiente descendente) e acurácia como métrica.
```{r}
#####TREINAR MODELO (KERAS)
model <- keras_model_sequential()
model %>%
  layer_dense(units = 256, activation = 'relu', input_shape = c(2700)) %>%  ##1A layer
  layer_dense(units = 128, activation = 'relu')%>%
  layer_dense(units = 64, activation = 'relu')%>%
  layer_dense(units = 32, activation = 'relu')%>%
  layer_dense(units = 2, activation = 'softmax')

summary(model)

model%>%
  compile(loss='binary_crossentropy',
          optimizer = optimizer_adam(),
          metrics = c('accuracy')
          )

```


## 4 -  Treinando o modelo

Como nosso modelo definido e compilado, precisamos treiná-lo, ou seja, executar o modelo utilizando nossos dados.

O treinamento ocorre através de epochs, e cada época é dividida em lotes, onde uma época é uma passagem por todas as linhas do conjunto de testes, e um lote é composto de uma ou mais amostras (quantidade definida pelo usuário) consideradas pelo modelo antes que seja feita a atualização dos seus pesos.

```{r}
history <- model %>%
  fit(xtrain,
      trainLabels,
      epochs = 10,
      batch_size = 32,
      validation_split = 0.2)

plot(history)

```




## 5 -  Avaliando o modelo
Agora que estamos com nosso modelo treinado, precisamos avaliá-lo. Essa avaliação vai dizer o quão bem o modelo foi construído utilizando o conjunto de dados de treinamento. 


Pode-se separar os dados entre dados de treinamento e de teste para avaliar o desempenho do modelo com novos dado.

Para avaliar como o modelo se comportou para os dados de treinamento, basta passar os mesmos dados de entrada e saída para a função evaluate() . Essa função retorna uma lista com a perda e a acurácia do modelo para o conjunto de dados.
```{r}
model %>% evaluate(xtest, testLabels, verbose = 1)

pred <- model %>% predict(xtest)  %>% k_argmax()
table(Predicted = as.numeric(pred), Reais = ytest)


verifica<-extrair_caracteristicas(verifica_dir, width = width, height = height)
pred_test <- model %>% predict(as.matrix(verifica)) %>% k_argmax()
pred_test
```

